臺灣高等法院臺中分院民事判決
111年度上易字第304號
上  訴  人  紀享樺  
訴訟代理人  許宜嫺律師
被上訴人    洪嘉隆  
上列當事人間請求損害賠償事件，上訴人對於中華民國111年3月
31日臺灣臺中地方法院111年度訴字第67號第一審判決提起上訴
，本院於111年10月5日言詞辯論終結，判決如下：
    主  文
上訴駁回。
第二審訴訟費用由上訴人負擔。
    事實及理由
一、被上訴人主張：伊與甲○○為夫妻，上訴人明知甲○○為有配偶
    之人，仍自民國109年12月間起，與甲○○在LINE訊息中以老
    公、老婆互稱，並以「我愛你」、「我愛你老公」、「我愛
    你，等多久我都願意」、「我也愛你老婆」之文字傳送訊息
    ，及互傳私密裸露性器官照片，並有相約汽車旅館，性行為
    過程舒服與否之對話訊息。上訴人、甲○○之上開行為已逾越
    男女正常社交活動所應有之分際，侵害伊之配偶身分法益且
    情節重大，致使伊受有精神上痛苦。爰依民法第184條第1項
    、第185條第1項、第195條第3項準用第1項之規定，請求上
    訴人與甲○○連帶賠償精神慰撫金30萬元本息等語【被上訴人
    逾上開部分之請求，經原審判決被上訴人敗訴，未據被上訴
    人聲明不服，另原審判決甲○○敗訴部分，甲○○上訴後於111
    年9月21日當庭撤回上訴（詳本院卷第176頁），均已確定，
    非本院審理範圍，不予贅述】。
二、上訴人則以：對被上訴人主張伊侵害被上訴人配偶權之事並
    不爭執，惟伊自110年3月後即未再與甲○○聯絡。伊於行為後
    已有深刻反省，主動向被上訴人道歉，並提出和解誠意，被
    上訴人卻頻以其電話騷擾伊及家人，對伊進行人身攻擊、或
    在臉書公開平台揭露伊相片、年籍姓名資料、公司行號名稱
    及地點，並傳述「他與我的妻子搞上床長達兩年」等不實言
    論，被上訴人請求之慰撫金過高云云，資為抗辯。
三、本院判斷：
  ㈠上訴人侵害被上訴人配偶權之行為，被上訴人得請求上訴人
    負侵權行為損害賠償責任。
　⒈按因故意或過失，不法侵害他人之權利者，負損害賠償責任
    。故意以背於善良風俗之方法，加損害於他人者亦同；不法
    侵害他人之身體、健康、名譽、自由、信用、隱私、貞操，
    或不法侵害其他人格法益而情節重大者，被害人雖非財產上
    之損害，亦得請求賠償相當之金額。此項規定，於不法侵害
    他人基於父、母、子、女或配偶關係之身分法益而情節重大
    者，準用之，民法第184條第1項、第195條第1項前段、第3
    項分別定有明文。又配偶因婚姻契約互負誠實之義務，倘配
    偶之一方行為不誠實，與他人間存有逾越普通朋友一般社交
    行為之不正常往來關係，且其行為已逾社會通念所能容忍之
    範圍，足以破壞婚姻關係之圓滿安全及幸福者，即屬侵害他
    方基於配偶關係之身分法益，而與配偶共同侵害他方權利之
    行為人，同應負侵權行為損害賠償之責。
  ⒉被上訴人主張之前開事實，業據提出上訴人與甲○○間之LINE
    對話紀錄（見原審卷第21-229頁），觀諸對話紀錄中，上訴
    人與甲○○間以「老公」、「老婆」互稱，且於對話中多有「
    我愛你」、「愛你想你」、「我愛你老公」、「我也愛你，
    老婆」之曖昧對話，並有其2人談論發生性行為之過程舒服
    與否等訊息對話，上訴人對此均不爭執（見原審卷第317頁
    ）。甲○○為有配偶之人，上訴人知之甚明，卻仍有上述逾越
    一般正常男女社交分際行為，侵害被上訴人基於配偶及婚姻
    關係之身分法益，且情節重大，被上訴人精神上蒙受痛苦，
    而依侵權行為之法律關係，請求上訴人連帶賠償其所受非財
    產上損害，洵屬有據。
　㈡被上訴人得請求上訴人連帶給付精神慰撫金30萬元。　　　
　⒈按慰撫金之賠償須以人格權遭遇侵害，使精神上受有痛苦為
    必要，其核給之標準固與財產上損害之計算不同，然非不可
    斟酌雙方身分資力與加害程度，及其他各種情形核定相當之
    數額。又按以人格權遭遇侵害，受有精神上之痛苦，而請求
    慰藉金之賠償，其核給之標準，須斟酌雙方之身分、資力與
    加害程度及其他各種情形核定相當之數額。且所謂「相當」
    ，應以實際加害情形與其名譽影響是否重大及被害人之身分
    、地位與加害人之經濟情況等關係定之（最高法院51年臺上
    字第223號判決、86年度台上字第3537號判決意旨參照）。
  ⒉被上訴人為高中職肄業，現從事製造業，收入每月約3萬元並
    ，與甲○○育有2名未成年子女；上訴人為高職畢業，從事自
    由業，每月平均薪資約3萬元至3萬5,000元，已婚沒有子女
    之家庭狀況等情，業據兩造陳述及陳報在卷（見原審卷第31
    7頁），而被上訴人108、109年度均無所得；上訴人名下財
    產有汽車2部、持有股票1筆，財產總額為40元之經濟能力，
    並經原審依職權調取兩造之稅務電子閘門財產及所得調件明
    細表足憑（見原審卷證物袋）。再衡酌兩造之教育程度、身
    分、地位、經濟狀況，及上訴人之行為對於被上訴人婚姻生
    活之圓滿、安全及幸福所造成之破壞程度，並因此致被上訴
    人所受精神之痛苦程度等一切情狀，認被上訴人請求上訴人
    賠償精神慰撫金以30萬元為適當。上訴人雖爭執被上訴人騷
    擾、發布言論云云，惟已為被上訴人否認，且此部分亦與上
    述上訴人對於被上訴人婚姻圓滿之破壞，致被上訴人受有精
    神痛苦，而審酌慰藉金賠償之核給標準無涉，附此敘明。
　⒊末按給付無確定期限者，債務人於債權人得請求給付時，經
    其催告而未為給付，自受催告時起，負遲延責任。其經債權
    人起訴而送達訴狀，與催告有同一之效力；又遲延之債務，
    以支付金錢為標的者，債權人得請求依法定利率計算之遲延
    利息；應付利息之債務，其利率未經約定，亦無法律可據者
    ，週年利率為百分之五，此觀民法第229條第2項、第233條
    第1項前段、第203條規定甚明，被上訴人並得據此規定請求
    上訴人加付法定遲延利息。　
四、綜上所述，被上訴人依民法第184條第1項及第195條第1、3
    項之規定，請求上訴人與甲○○連帶給付30萬元，及自起訴狀
    繕本送達翌日即111年1月29日（見原審卷第249頁）起至清
    償日止，按年息百分之5計算之利息，為有理由，應予准許
    。原審就此部分所為上訴人敗訴之判決，並依職權為假執行
    之宣告及預供擔保免為假執行之諭知，並無不合。上訴人上
    訴意旨摘原判決此部分不當，求予廢棄改判，為無理由，應
    予駁回。
五、本件事證已臻明確，兩造其餘之攻擊或防禦方法及所用之證
    據，經本院斟酌後，認為均不足以影響本判決之結果，爰不
    逐一論列，附此敘明。
六、據上論結，本件上訴為無理由，爰判決如主文。
中　　華　　民　　國　　111 　年　　10　　月　　26　　日
            民事第三庭    審判長法　官  黃玉清
                                法　官  許旭聖
                                法　官  涂秀玲
正本係照原本作成。
不得上訴。
                                書記官  卓佳儀
　　　　　　　　　　　　　　　　 
中　　華　　民　　國　　111 　年　　10　　月　　26　　日